【裁判字號】    99,訴,866
【裁判日期】    990728
【裁判案由】    妨害風化
【裁判全文】
臺灣高雄地方法院刑事判決               99年度訴字第866號
公  訴  人  臺灣高雄地方法院檢察署檢察官
被      告  甲○○
上列被告因妨害風化案件，經檢察官提起公訴（98年度偵字第36
084 號），本院判決如下：
    主  文
甲○○犯圖利容留猥褻罪，處有期徒刑月，如易科罰金，以新
臺幣壹仟元折算壹日。
    事  實                                
一、甲○○係址設高雄縣鳳山市○○路○段237號「越甜美容坊」
    現場經理，基於意圖使女子與不特定男客為猥褻行為而容留
    、媒介以營利之犯意，於民國98年11月28日20時50分許，媒
    介店內越南籍服務生阮氏玉碧與男客乙○○至上址2 樓「3
    」號房間內從事俗稱「半套」（即男女相互撫摸性器官至男
    客射精）之性交易，性交易代價為每次90分鐘收費新臺幣（
    下同）1,500 元以營利。嗣於同日21時40分許，乙○○業已
    達成性交易之目的但尚未給付款項時，經警前往查察而查獲
    ，並扣得甲○○腰際所配戴之臨檢警示遙控器1 個。
二、案經高雄縣政府警察局鳳山分局報告臺灣高雄地方法院檢察
    署檢察官偵查起訴。
    理  由                                
一、證據能力部分：
  (一)按被告以外之人於審判外之言詞或書面陳述，除法律有規定
    者外，不得作為證據，刑事訴訟法第159 條第1 項定有明文
    。證人乙○○於警詢中之陳述，係被告以外之人於審判外之
    言詞陳述，依上揭規定，原則上並無證據能力，且檢察官亦
    無證明有刑事訴訟法第159 條之2 、之3 所定各款之情形，
    被告於本院準備程序時，亦否認上開證據方法之證據能力，
    是依上開說明，應認證人乙○○於警詢時之陳述，並無證據
    能力。至於證人乙○○於偵查中向檢察官所為之證述，業經
    具結而無顯不可信之情況，依刑事訴訟法第159 條之1 第2
    項得為證據。
  (二)按「被告以外之人於審判外之陳述，雖不符前四條之規定，
    而經當事人於審判程序同意作為證據，法院審酌該言詞陳述
    或書面陳述作成時之情況，認為適當者，亦得為證據。當事
    人、代理人或辯護人於法院調查證據時，知有第159 條第1
    項不得為證據之情形，而未於言詞辯論終結前聲明異議者，
    視為有前項之同意」，刑事訴訟法第159 條之5定 有明文。
    又當事人、代理人或辯護人於調查證據時，知有本法第159
    條之5 第1 項不得為證據之情形，卻表示「對於證據調查無
    異議」、「沒有意見」等意思，而未於言詞辯論終結前聲明
    異議者，應視為已有將該等傳聞證據採為證據之同意（參見
    該條之立法理由）。本件檢察官及被告於本院準備程序，就
    本判決所引用各項證據（含傳聞證據、非傳聞證據及符合法
    定傳聞法則例外之證據）之證據能力，均表示無意見（參第
    27頁），且於本院言詞辯論終結前，檢察官及被告對於卷附
    具有傳聞證據性質之證據，既均已知其情，均未聲明異議，
    本院認該具有傳聞證據性質之證據，並無任何違法取證之不
    適當情形，以之作為證據使用係屬適當，自得採為認定被告
    犯罪事實之證據。
二、訊據被告對於上揭犯罪事實於本院審理時坦承不諱，核與證
    人乙○○於偵查中證述之情節相符，並有高雄縣政府警察局
    鳳山分局文山派出所檢查紀錄表、高雄縣政府警察局鳳山分
    局扣押筆錄、扣押物品目錄表、越甜美容坊名片各1 紙、現
    場照片6 張在卷可稽。證人阮氏玉碧雖於警詢中陳稱沒有為
    性交易，惟半套性交易乃非法行為，且為警方查緝對象，證
    人阮氏玉碧為「越甜美容坊」所僱用之人員並為男客提供服
    務，為迴護該店實際負責人及己身利害關係之衡量，自難期
    能據實陳述，而證人乙○○與被告並無特殊恩怨或利害關係
    ，其至「越甜美容坊」消費而經警查獲後，並無袒護他人而
    為虛偽陳述致己受偽證罪處罰之必要，是證人乙○○所為證
    述應堪採信，被告之自白與事實相符，本案事證明確，被告
    犯行洵堪認定，應予依法論科。
三、按所謂猥褻，指客觀上足以刺激或滿足性慾，其內容可與性
    器官、性行為及性文化之描繪與論述聯結，且須以引起普通
    一般人羞恥或厭惡感而侵害性的道德感情，有礙於社會風化
    者為限（司法院釋字第407 號、617 號解釋參照）。上開由
    女服務生與男客相互撫摸生殖器之半套性服務行為，客觀上
    確可刺激或滿足男客之性慾，其內容並得與性器官、性行為
    產生聯結，足以引起普通一般人羞恥或厭惡感而侵害性的道
    德感情，有礙於社會風化，依前開說明，自屬猥褻行為無訛
    。次按刑法第231 條第1 項所謂容留，係指供給性交或猥褻
    者之場所；至於媒介，係指在兩方間介紹為性交或猥褻之行
    為而言，本件被告為「越甜美容坊」之現場經理，對於「越
    甜美容坊」此一場所具有支配能力，被告允許阮氏玉碧於「
    越甜美容坊」從事半套性交易，自該當容留之要件。被告容
    留媒介阮氏玉碧與男客乙○○為猥褻行為以營利，阮氏玉碧
    與男客乙○○已從事猥褻行為，被告之犯罪行為即已既遂，
    其後縱尚未獲得該次容留媒介性交易利益即遭警查獲（此部
    分業據證人乙○○於偵查中證述綦詳），亦無礙該部分圖利
    容留媒介猥褻犯行之成立（最高法院98年度台上字第862 號
    判決意旨參照），是核被告所為係犯刑法第231 條第1 項之
    圖利容留猥褻罪。被告媒介復容留女子與男客為猥褻行為，
    其媒介之低度行為為容留之高度行為所吸收，不另論罪。起
    訴書於犯罪事實欄業已載明容留之事實，雖論罪部分僅敘及
    圖利媒介猥褻罪，本院就此部分仍得為審判，且因媒介與容
    留為同一法條之階段行為，並無變更起訴法條之必要，併予
    敘明。爰審酌被告為牟取不法利益，容留店內服務小姐與男
    客為半套性交易之猥褻行為，並從中抽取代價營利，助長色
    情氾濫，破壞社會善良風氣，行為實有不當，惟考量本案被
    告尚未取得本次容留媒介之代價即遭查獲，犯罪後坦承犯行
    已有悔意及犯罪之動機、目的、手段、教育程度、職業等一
    切情狀，量處如主文所示之刑，並諭知易科罰金之折算標準
    如主文所示，以資儆懲。至於查獲扣案之臨檢警示遙控器1
    個非被告所有乙節，業據被告供承在卷，爰不另為沒收之諭
    知，附此敘明。
據上論斷，應依刑事訴訟法第299 條第1 項前段，刑法第231 條
第1 項、第41條第1 項前段，刑法施行法第1 條之1 ，判決如主
文。
本案經檢察官陳俊秀到庭執行職務。
中    華    民    國    99    年    7     月    28    日
                  刑事第十九庭  審判長法  官  陳志銘

                                      法  官  陳松檀

                                      法  官  黃宣撫
以上正本證明與原本無異。
如不服本判決應於收受送達後10日內向本院提出上訴書狀，並應
敘述具體理由；如未敘述上訴理由者，應於上訴期間屆滿後20日
內向本院補提理由書（均須按他造當事人之人數附繕本）「切勿
逕送上級法院」。
中    華    民    國    99    年    7     月    28    日
                                      書記官  林姵妤
附錄本案論罪科刑法條全文：
中華民國刑法第231條
（圖利使人為性交或猥褻罪）
意圖使男女與他人為性交或猥褻之行為，而引誘、容留或媒介以
營利者，處5 年以下有期徒刑，得併科10萬元以下罰金。以詐術
犯之者，亦同。
公務員包庇他人犯前項之罪者，依前項之規定加重其刑至二分之
一。

司法院資訊處製作；財團法人民間司法改革基金會備份。
